臺灣士林地方法院刑事裁定
111年度聲字第1030號
聲  請  人  臺灣士林地方檢察署檢察官
受  刑  人  蔡光達
上列聲請人因受刑人數罪併罰有二裁判以上，聲請定其應執行之
刑（111年度執聲字第687號），本院裁定如下：
    主  文
蔡光達所犯如附表所示之罪所處之刑，應執行有期徒刑壹年拾壹
月。
    理  由
一、聲請意旨略以：受刑人蔡光達因犯詐欺等案件，先後經判決
    確定如附表，應依刑法第53條及第51條第5款之規定，定其
    應執行之刑，爰依刑事訴訟法第477條第1項之規定聲請裁定
    其應執行之刑等語。
二、按裁判確定前犯數罪者，併合處罰之；數罪併罰，分別宣告
    其罪之刑，若宣告多數有期徒刑者，於各刑中之最長期以上
    ，各刑合併之刑期以下，定其刑期，但不得逾30年；數罪併
    罰，有二裁判以上者，依第51條之規定，定其應執行之刑，
    刑法第50條第1項前段、第51條第5款、第53條分別定有明文
    。次按依刑法第53條應依刑法第51條第5款至第7款之規定，
    定其應執行之刑者，由該案犯罪事實最後判決之法院之檢察
    官，聲請該法院裁定之，刑事訴訟法第477條第1項定有明文
    。又裁判確定前犯數罪併合處罰之案件，有二以上裁判，應
    依刑法第51條第5款至第7款定應執行之刑，茍經檢察官聲請
    時，最後事實審法院即應以裁定定其應執行之刑，殊不能因
    數罪中之一部分犯罪之刑業經執行完畢，即謂與刑法第50條
    規定「裁判確定前犯數罪者，併合處罰」之要件不符（最高
    法院104年度台抗字第899號裁定意旨參照）。再刑事訴訟法
    第370條第2項、第3項，已針對第二審上訴案件之定應執行
    之刑，明定有不利益變更禁止原則之適用；分屬不同案件之
    數罪併罰，倘一裁判宣告數罪之刑，曾經定其執行刑，再與
    其他裁判宣告之刑定其執行刑時，在法理上亦應同受此原則
    之拘束（最高法院103年第14次刑事庭會議決議可資參照）
    。基此，上開更定之應執行刑，不應比前定之應執行刑加計
    其他裁判所處刑期或所定應執行刑後為重，否則即與法律秩
    序理念及法律目的之內部界限有違，難認適法（最高法院93
    年度台非字第192號判決意旨亦可參照）。
三、經查，受刑人前於附表所示之時間犯如附表各編號所示之罪
    ，先後經法院判處如附表所示之刑確定在案，且各罪均為判
    決確定前所犯，本院亦為最後事實審之法院，有各該刑事裁
    判書及臺灣高等法院被告前案紀錄表在卷可稽。其中附表編
    號1所示之罪雖已執行完畢，惟與附表編號2至4所示之罪仍
    合於數罪併罰之要件，依前揭說明，本院仍應就附表所示之
    罪，合併定應執行刑。又附表編號1至3之罪所處有期徒刑，
    業經臺灣新北地方法院以111年度聲字第2206號裁定應執行
    有期徒刑1年8月確定，依前揭說明，本院於定應執行刑時，
    應受該裁定所定應執行刑內部界限之拘束，而在上開曾定應
    執行刑加計未定應執行刑之2年10月總和範圍內，定應執行
    刑。檢察官聲請定其應執行之刑，本院審核認聲請為正當。
    爰審酌受刑人所犯如附表所示各罪均為參與同一詐欺集團所
    為之詐欺取財犯罪，行為時間集中於108年5月至7月間，就
    其犯罪類型、動機、態樣、侵害法益、行為次數等情狀，權
    衡審酌其所犯之罪整體評價受刑人應受非難及矯治之程度，
    並兼衡刑罰經濟與公平、比例等原則，並參酌受刑人表示意
    見之情形，定其應執行之刑如主文所示。
四、依刑事訴訟法第477條第1項，刑法第53條、第51條第5款，
    裁定如主文。　　
中　　華　　民　　國　　111 　年　　10　　月　　24　　日
                  刑事第二庭  法  官  謝當颺
以上正本證明與原本無異。
如不服本裁定，應於裁定送達後5日內向本院提出抗告狀。因疫
情而遲誤不變期間，得向法院聲請回復原狀。　　　　　　　　
　　　　　　　　　            書記官  郭如君
中　　華　　民　　國　　111 　年　　10　　月　　27　　日
附表：
 編          號           1          2          3  罪          名  詐欺 詐欺 詐欺  宣    告    刑  有期徒刑1年 有期徒刑1年1月 有期徒刑1年2月  犯  罪  日  期  108.07.18 108.07.23 108.07.23  偵查(自訴)機關  年  度  案  號  臺北地檢108年度偵字第26802號 新北地檢110年度偵緝字第1416號 新北地檢110年度偵緝字第1416號 最  後事實審 法    院       臺灣高院       新北地院       新北地院  案    號 109年度上訴字第1677號 110年度金訴字第510號 110年度金訴字第510號  判決日期       109.07.02       110.12.06       110.12.06 確  定判  決 法    院       臺灣高院       新北地院       新北地院  案    號 109年度上訴字第1677號 110年度金訴字第510號 110年度金訴字第510號  判    決 確定日期       109.08.05       111.06.07       111.06.07 是否為得易科罰金之案件           否           否          否 備           註  臺北地檢109年度執字第5242號（已執畢） 新北地檢111年度執字第5388號    編號1至3應執行有期徒刑1年8月   

 編          號           4    罪          名  詐欺    宣    告    刑  有期徒刑1年2月    犯  罪  日  期  108.05.15至108.06.02    偵查(自訴)機關  年  度  案  號  士林地檢109年度少連偵字第147號   最  後事實審 法    院       士林地院    案    號 110年度訴字第323號    判決日期       111.08.02   確  定判  決 法    院       士林地院    案    號 110年度訴字第323號    判    決 確定日期       111.08.30   是否為得易科罰金之案件           否   備           註  士林地檢111年度執字第3565號